# 求助陈版，不同股票基金公允价值变动递延所得税确认问题

提问人：csse235 时间：2021-01-29 08:05:03
被审计单位交易性金融资产核算了多个股票和基金，其中公允价值有跌有涨，但是被审计单位以所有股票基金累计公允价值变动净额确认了递延所得税资产
请问，这种做法对吗？假设期初递延所得税资产负债余额为 0 ，是否应该分别区分跌的确认递延所得税资产，涨的确认递延所得税负债？

回答人：chenyiwei
应该分别区分跌的确认递延所得税资产，涨的确认递延所得税负债。
但在报表列报和附注披露时，如满足相关条件的（《讲解 2010 》P286），可以将递延所得税资产、负债按抵销后的净额列示。